【裁判字號】    98,交聲,3047
【裁判日期】    981229
【裁判案由】    聲明異議
【裁判全文】
臺灣高雄地方法院交通事件裁定        98年度交聲字第3047號
原處分機關  高雄市政府交通局
異  議  人
即受處分人  甲○○
上列受處分人因聲明異議案件，對於高雄市政府交通局98年10月
28日所為之處分（原處分：高市交裁字第裁32-ZBB647086號），
聲明異議，本院裁定如下：
    主  文
異議駁回。
    理  由
一、原處分意旨略以：異議人即受處分人（下稱受處分人）甲○
    ○於民國98年8 月1 日17時16分許，駕駛車號XA-9008 號自
    用小客車，行經國道一號公路南下115.4 公里處，因其行車
    時速係100 公里，因未保持行車安全距離（時速100 公里，
    應保持50公尺，實距不足），經原處分機關依道路交通管理
    處罰條例第33條第1 項第2 款、第63條規定，裁處罰鍰新台
    幣（下同）3,000 元並記違規點數1 點。
二、異議意旨略以：舉發照片上並無客觀可標示距離之措施，照
    片上的距離是舉發警員自行標示認定，本件無客觀證據認定
    受處分人與前車之距離未保持安全距離，為此聲明異議，請
    求撤銷原處分。
三、按汽車行駛高速公路，前後兩車間之行車安全距離，在正常
    天候狀況下，依下列規定：一小型車：車輛速率之每小時公
    里數值除以2 ，單位為公尺，此為高速公路及快速公路交通
    管制規則第6 條第1 項第1 款所明定。次按汽車行駛於高速
    公路、快速公路或設站管制之道路，不遵使用限制、禁止、
    行車管制及管理事項之管制規則而有下列行為者，處汽車駕
    駛人3,000 元以上6,000 元以下罰鍰：二未保持安全距離，
    道路交通管理處罰條例第33條第1 項第2 款定有明文。又汽
    車駕駛人有前開條例第33條第1 項規定之情形者，除依該條
    項處罰鍰外，並予記違規點數1 點，同條例第63條第1 項第
    1 款亦定有明文。
四、經查：
(一)、受處分人甲○○於98年8 月1 日17時16分許，駕駛車號XA-9
    008 號自用小客車，行經國道一號公路南下115.4 公里處，
    警員當場以雷達測速儀測得其行車時速係100 公里，因未保
    持行車安全距離（時速100 公里，應保持50公尺，實距不足
    ），經照相採證後，由警逕行舉發之事實，業經證人即舉發
    員警謝文強證述：「照片上的紅色車輛是違規車輛。本件我
    們來判斷有無與前車保持安全距離，係是以白色虛線的車道
    分隔線來判斷，系爭地點的車道分隔線是白虛線，而白虛線
    的每一段的距離是10公尺，即虛線線段本身是4 公尺，虛線
    與虛線線段中間的間距是6 公尺，依照照片顯示之車道分隔
    線距離來判斷，系爭車輛與前車大約距離16公尺而已。另異
    議人違規當時的車速經我們測到顯示在舉發照片下方（即時
    速100 公里）」等語詳盡（見本院98年12月7 日訊問筆錄）
    ，並有監視器翻拍照片10張、交通違規採證照片1 張在卷可
    證。又本件舉發員警所持用以採證之雷達測速照相設備，係
    通過經濟部標準檢驗局國家標準於97年10月3 日檢驗合格，
    有效日期至98年10月31日，有該局97年10月3 日所發編號JO
    0000000 號之雷達測速儀檢定合格證書1 份在卷可稽，其所
    測到的速度採證值具有準確性，以該速度採證值所計算出之
    行車安全距離亦為正確。是受處分人駕車，於上開時、地有
    未依規定與前車保持安全距離之事實，至屬明確。
(二)、受處分人雖辯稱其與前車之距離係警員主觀認定，無客觀證
    據云云。然按車道線，用以劃分各線車道，指示車輛駕駛人
    循車道行駛，本標線為白虛線，線段長4 公尺，間距6 公尺
    ，線寬10公尺，有道路交通標誌標線號誌設置規則第182 條
    定有明文。而觀上開交通違規採證照片，受處分人之車輛與
    前車相距1 段線段及2 段間距，換算應為16公尺之距離無誤
    ，有上開交通違規採證照片1 張為證，且經證人謝文強如前
    ，是受處分人前揭所辯，與上揭事證不符，為卸責之詞，洵
    無足採。
五、綜上所述，受處分人確有於上揭時、地，行駛於高速公路未
    與前車保持安全距離之違規行為，原處分機關依道路交通管
    理處罰條例第33條第1 項第2 款，第63條第1 項第1 款規定
    ，裁處罰鍰3,000 元，記違規點數1 點，並無不合，本件異
    議為無理由，應予駁回。
六、據上論斷，應依道路交通案件處理法第19條，裁定如主文。
中    華    民    國    98    年    12    月    29    日
                      交通法庭  法  官  陳億芳
以上正本證明與原本無異。
如不服本裁定，應於收受送達後5 日內向本院提出抗告狀。
中    華    民    國    98    年    12    月    29    日
                                書記官  林靜慧


司法院資訊處製作；財團法人民間司法改革基金會備份。
